# 国有资产划拨固定资产确认时间

提问人：呵 665 时间：2021-01-04 16:16:00
国有资产从一个国有公司划拨到另一个国有公司，固定资产的确认时间是以国有资产登记事务中心同意批复的时间为准吗

回答人：chenyiwei
会计上以控制权和风险报酬转移时间为准，产权变更登记和国有资产登记不是确认资产的前提，而是对已完成划转这一既成事实的确认。